【裁判字號】    98,抗,1218
【裁判日期】    981123
【裁判案由】    不服延長羈押
【裁判全文】
臺灣高等法院刑事裁定                  98年度抗字第1218號
抗  告  人
即  被  告  甲○○
上列抗告人因違反毒品危害防制條例案件，不服臺灣臺北地方法
院98年度訴字第1054號，中華民國98年11月10日第一審延長羈押
裁定，提起抗告，本院裁定如下：
    主  文
抗告駁回。
    理  由
一、原裁定略以：被告甲○○因違反毒品危害防制條例案件，原
    審前已依刑事訴訟法第101條第1項第3款規定，於民國98年6
    月19日將被告羈押，並自98年9月19日起延長羈押2月。茲於
    98年11月18日羈押期間即將屆滿，經原審受命法官於98年11
    月10日訊問後，認被告犯罪嫌疑重大，上開羈押事由仍然存
    在，且為保全訴訟及將來執行，認仍有羈押之必要，爰自98
    年11月19日起延長羈押2月。
二、被告甲○○抗告意旨如附件所示。
三、經查：
(一)、按法院為羈押之裁定時，其本質上係屬為保全被告使刑事訴
    訟程序得以順利進行，或為保全證據或為擔保嗣後刑之執行
    程序，而對被告實施剝奪其人身自由之強制處分，所謂「羈
    押必要性」，係由法院就具體個案，依職權衡酌是否有非予
    羈押顯難保全證據或難以遂行訴序者為依據，法院在不違背
    通常生活經驗之定則或論理法則時，依法自有審酌之權。
(二)、據臺灣臺北地方法院檢察署檢察官98年度偵字第12026號起
    訴書之記載略以：被告甲○○明知MDMA（俗稱搖頭丸）、愷
    他命為毒品危害防制條例列管之第二、三級毒品，非經許可
    ，不得擅自販賣、意圖販賣而持有或轉讓，竟於民國98年5
    月10日20時許，在臺北市○○區○○街50號旁停車場，向姓
    名不詳綽號「老頭」之成年男子，以搖頭丸每顆新臺幣（下
    同）350元，愷他命每公克（不含袋）250元之價格，購買
    MDMA100顆、愷他命50克，共4萬4,750元，部分供己施用外
    ，並預計以MDMA每顆400至450元、愷他命每公克（含袋）
    300至350元之價格售予他人，意圖販賣而持有之。嗣於98年
    5月13日0時30分許，在臺北市中山區○○○路○段68巷34 號
    前為警查獲，並扣得MDMA96顆及愷他命8小包（20.60公克）
    。認被告涉犯毒品危害防制第5條第2、3項之意圖販賣而持
    有第二、三級毒品罪嫌。被告一行為同時觸犯數罪名，為想
    像競合犯，請從一重處斷。
(三)、被告所犯為最輕本刑為有期徒刑5年以上之罪，被告若予以
    具保責付，實有逃避刑罰重典執行之高度可能性，為確保將
    來審判程序之順利進行及刑事執行之保全，再參酌本案情節
    、對被害法益侵害程度、及對社會之影響，衡諸比例原則，
    自仍有繼續羈押之必要至明。原審審酌比例原則及必要性原
    則，認有繼續執行羈押之必要，裁定予以延長羈押，經核尚
    無不合。被告以附件理由提起抗告，為無理由，應予駁回。
據上論斷，應依刑事訴訟法第412條，裁定如主文。
中    華    民    國    98    年    11    月    23    日
                  刑事第一庭審判長法  官  葉騰瑞
                                  法  官  莊明彰
                                  法  官  王炳梁
以上正本證明與原本無異。
不得再抗告。
                                  書記官  陳佳伶
中    華    民    國    98    年    11    月    24    日


司法院資訊處製作；財團法人民間司法改革基金會備份。
